最　高　行　政　法　院　裁　定
　　　　　　　　　　　　　94年度裁字第01531號
上　訴　人　乙○○
被 上訴 人　財政部臺灣省北區國稅局
代　表　人　甲○○
上列當事人間因營業稅事件，上訴人對於中華民國93年2月20日
臺北高等行政法院91年度訴字第4022號判決，提起上訴，本院裁
定如下：
　　主  文
上訴駁回。
上訴審訴訟費用由上訴人負擔。
　　理  由
一、按對於高等行政法院判決之上訴，非以其違背法令為理由，
    不得為之，行政訴訟法第242條定有明文。同法第243條第1
    項規定，判決不適用法規或適用不當者，為違背法令；而判
    決有第243條第2項所列各款情形之一者，其判決當然違背法
    令。又提起上訴，應以上訴狀表明上訴理由並應添具關於上
    訴理由之必要證據，復為同法第244條第1項第4款及第2項所
    明定。準此，當事人提起上訴，如以原審判決有行政訴訟法
    第243條第1項不適用法規或適用法規不當為理由時，其上訴
    狀或理由書應有具體之指摘，並揭示該法規之條項或其內容
    ；如以原審判決有第243條第2項所列各款情形之當然違背法
    令為理由時，其上訴狀應揭示合於該款之事實。上訴狀或理
    由書如未依此項方法表明，或其所表明者，顯與上開法條規
    定之情形不相合時，即難認為已對高等行政法院判決之違背
    法令有具體之指摘，其上訴自難認為合法。
二、上訴意旨略以：原判決理由四之（五）稱：「至原告（即上
    訴人，下同）主張：依合建契約之約定，原告須代地主繳納
    土地增值稅3,260,000元，因此原告給地主之房屋對價應減
    除土地增值稅，而為7,367,200元云云，惟按財政部75年11
    月19日台財稅第7568163號函釋意旨略以：『建設公司與地
    主簽訂合作建屋契約雖約定建主因合建而換入之土地，其土
    地增值稅由建主負擔，惟土地增值稅依照土地稅法規定應由
    賣方（地主）負擔，故該土地增值稅不得列入建主之費用或
    建屋之成本』，準此，本案房屋與土地互易之對價自不能減
    除原告繳納之土地增值稅，原告主張顯不可採」云云。惟查
    ，該函內容係「土地增值稅依照土地稅法規定應由賣方（地
    主）負擔，故該土地增值稅不得列入建主之費用或建屋之成
    本」，故依據該函釋所示，土地增值稅依照土地稅法規定應
    由地主負擔，則土地增值稅屬於地主之債務，上訴人為取得
    價值10,627,200元之土地，支付3,260,000元現金及價值7,3
    67,200元之房屋給地主作為對價（一筆現金加上房屋，正是
    上訴人為取得土地而支付給地主之對價），而其中的3,260,
    000元現金部分，則是依地主之指示，以之清償地主之土地
    增值稅債務。是故，上訴人交付與地主之房屋，價值確實為
    7,367,200元，而上訴人已開立7,367,200元之發票給地主，
    並無漏開發票，與原審判決所援引前揭財政部75年11月19日
    台財稅第7568163號函釋意旨並無牴觸。是原判決援引該函
    釋作為駁回上訴人主張之理由，不僅屬於行政訴訟法第243
    條第2項第6款判決不備理由或理由矛盾，其判決當然違背法
    令；亦屬同條第1項所稱之判決適用法規不當，其判決顯然
    違法，請將原判決廢棄並撤銷訴願決定及原處分等語。
三、本件上訴人對於原審判決提起上訴，雖以原判決有行政訴訟
    法第243條第1項適用法規不當及同條第2項第6款判決不備理
    由或理由矛盾為由，惟核其上訴理由狀所載前揭內容，係重
    複上訴人在原審主張之事實，而以上訴人一己之主觀意見，
    逕指其上開主張與原判決所引財政部75年11月19日台財稅第
    7568163號函釋意旨並無牴觸，原判決引用財政部該函釋駁
    回其訴，有前述所稱之違背法令云云，並未具體表明原判決
    引用財政部該函釋駁回其訴，究有如何適用法規不當或判決
    不備理由或理由矛盾之違背法令情事，難認為對原審判決如
    何違背法令已有具體之指摘，依首揭說明，其上訴為不合法
    ，應予駁回。
四、依行政訴訟法第249條第1項前段、第104條、民事訴訟法第
    95條、第78條，裁定如主文。
中    華    民    國    94    年    8    月    11     日
                  第三庭審判長法  官　廖　政　雄
                              法  官　林　清　祥
                              法  官　鍾　耀　光
                              法  官　姜　仁　脩
                              法  官　胡  國  棟
以  上  正  本  證  明  與  原  本  無  異
中    華    民    國    94    年    8    月    11     日
　　　　　　　　　　　　　　　書記官　陳　盛　信
